【裁判字號】    88,交聲,68
【裁判日期】    890117
【裁判案由】    聲明異議
【裁判全文】
臺灣嘉義地方法院交通事件裁定                      八十八年度交聲字第六八號
    異  議  人
    即受處分人  甲○○
右列異議人因違反道路交通管理處罰條例案件，對於台灣省政府交通處公路局於八十
八年十一月二日所為處分（舉發違反道路交通管理事件通知單：（八八）高市警刑交
相字第０八００九０一０二六二六號），聲明異議，本院裁定如左：
    主    文
異議駁回。
    理    由
一、按汽車駕駛人，駕駛汽車不遵守道路交通標誌、標線、號誌之指示者，處新台幣
    九百元以上一千八百元以下罰鍰；道路交通管理處罰條例第六十條第二項第三款
    定有明文；又汽車駕駛人違反道路交通管理處罰條例第六十條第二項第一款至第
    三款者，除依原條款處罰鍰外，並予記點；道路交通管理處罰條例第六十三條第
    一項亦有明文。
二、本件處分機關處分意旨略以：受處分人即異議人甲○○於民國八十七年十二月十
    二日十七時四十六分許，駕駛Ｐ七─四０七二號自用小客車，於高雄市○○○○
    ○路口，紅燈時超越停止線臨時停車，經路口微電腦闖紅燈自動測速照相設備拍
    照後，由高雄市警察局填製（八八）高市警刑交相字第０八００九０一０二六二
    六號舉發違反道路交通管理事件通知單予以舉發，嗣因受處分人逾越到案期限，
    處分機關乃依法逕行裁處異議人罰鍰新台幣一千八百元，並記違規點數一點等語
    。聲明異議意旨則以：依本件路口微電腦闖紅燈自動測速照相之照片所示，違規
    時間係在八十七年十二月十二日十七時四十六分許，惟異議人於事發時間並不在
    高雄市，而係當日十九時許才抵達高雄市，異議人有不在場證明，因此照片中違
    規車輛白色Ｐ七─四０七二號自用小客車非異議人所駕駛，係遭不肖人士之複製
    ；又違規當時異議人既未在高雄市，故另一可能係路口微電腦闖紅燈自動測速照
    相設備故障，因此所拍攝之照片發生錯誤，而路口微電腦闖紅燈自動測速照相設
    備既已故障，其所拍攝之照片可能出錯，如何能證明異議人違規之事實云云。
三、經查：車牌號碼Ｐ七─四０七二號白色自用小客車於八十七年十二月十二日十七
    時四十六分許，於高雄市○○○○○路口，紅燈時超越停止線臨時停車，遭路口
    微電腦闖紅燈自動測速照相設備拍照之事實，有卷附照片二紙在卷可證，而依照
    片上數字顯示，車牌號碼Ｐ七─四０七二號白色自用小客車係在八十七年十二月
    十二日十七時四十六分許，在紅燈開亮八秒二後超越停止線臨時停車遭拍照，亦
    經本院函詢高雄市政府警察局交通大隊回覆屬實，有高雄市政府警察局交通大隊
    八十八年十二月二十四日高市警交督字第一六七五六號函在卷可稽；異議人雖爭
    執事發時間其並不在高雄市○○○路口微電腦闖紅燈自動測速照相設備可能故障
    ，所拍攝之照片錯誤等語，惟依本件卷附Ｐ七─四０七二號白色自用小客車違規
    照片二紙，皆清楚可見交通燈號係屬紅色，當時交通號誌確屬紅燈無誤，故車牌
    號碼Ｐ七─四０七二號白色自用小客車確係於交通號誌顯示紅色當時跨越停止線
    無誤，故上開路口微電腦闖紅燈自動測速照相設備所拍攝之照片，應無綠燈時拍
    攝等異議人指稱之錯誤情況產生；另查車牌號碼Ｐ七─四０七二號白色自用小客
    車八十七年十二月十二日違規當時係由異議人所駕駛，業據Ｐ七─四０七二號白
    色自用小客車車主翁心仁於卷附八十八年十月二十五日交通違規聲明狀中陳明，
    且本件異議人亦不否認當日有駕車至高雄市之事實，是本件異議人違規事實已臻
    明確；受處分人所舉上揭事證尚不足為其有利之認定；是本件受處分人確有違反
    首揭道路交通管理處罰條例第六十條第二項第三款規定，已堪認定，處分機關依
    法逕行裁處異議人罰鍰新台幣一千八百元，並記違規點數一點，並無不合，本件
    聲明異議為無理由，應予駁回。
四、據上論斷，應依道路交通案件管理辦法第十九條，裁定如主文。
中    華    民    國     八十九     年     一      月     十七      日
                                        臺灣嘉義地方法院交通法庭
                                            法  官  陳  杰  正
右正本證明與原本無異。
如不服本裁定，應於送達後十日內，向本院提出抗告狀。
中    華    民    國     八十九     年     一      月     十八      日
                                            書記官  李  彩  娥


司法院資訊處製作；財團法人民間司法改革基金會備份。
